臺灣臺中地方法院刑事判決                          九十年度交易字第八六一號
    公  訴  人  臺灣台中地方法院檢察署檢察官
    被      告  甲○○
右列被告因過失致死案件，經檢察官提起公訴 (九十年度偵字第一六九六四號)本院
判決如左：
    主  文
甲○○因過失致人於死，處有期徒刑柒月。
    事  實
一、甲○○（起訴書誤載為陳上煌）於民國（下同）九十年三月一日十八時五十七分
    許，騎車牌號碼ＪＱＡ─３７３號重型機車，沿台中市○○區○○路由寧夏路往
    甘蕭路方向行駛，行經重慶路二百四十九號前與永昌三街之無號誌交岔路口，原
    應注意行經無號誌之交岔路口，應減速慢行作隨時停車之準備及注意車前狀況，
    並隨時採取必要之安全措施，以策安全，且依當時之狀況又非不能注意，竟疏未
    注意車前狀況冒然前行，致撞及徒步穿越重慶路往永昌三街亦疏未注意左右來車
    之陳阿倫，致陳阿倫受有骨盆骨左前上脊骨折，經送往林新醫院醫治，當日接受
    骨盆骨開放性復位術，於同年三月三日併發胃潰瘍穿孔，接受腹部剖腹探查將胃
    穿孔處縫合，手術後，轉入加護病房，病情惡化，併發泌尿道感染，而後因敗血
    症而心肺衰竭，於九十年三月十七日死亡。
二、案經陳阿倫之子乙○○訴請臺灣台中地方法院檢察署檢察官偵查起訴。
    理  由
一、訊据被告甲○○固坦承其於上揭時、地，疏未注意車前狀況擦撞陳阿倫受傷，惟
    矢口否認有何傷害致死犯行，辯稱﹕被害人陳阿倫只是骨折而已，不會造死亡應
    無立即性危險，且伊駕車速度很慢只是擦撞，陳阿倫之死亡與其擦撞無關云云。
    然查：右揭肇事致被害人陳阿倫死亡之事實，已据告訴人即陳阿倫之子乙○○指
    訴甚詳，並有道路交通事故調查報告表、林新醫院診斷証明書、死亡証明書、被
    害人陳阿倫病歷資料及車損照片等件在卷足憑。且查被害人陳阿倫於九十年三月
    一日被送往林新醫院後，直至九十年三月十七日死亡，未曾離開過該院，且林新
    醫院診斷證明書上亦明載﹕「陳阿倫於九十年三月一日因骨盆左前上脊骨折送至
    本院急診，當日接受骨盆骨開放性復位術，於同年三月三日併發胃潰瘍穿孔，接
    受腹部剖腹探查將胃穿孔處縫合，手術後，轉入加護病房，病情惡化，併發泌尿
    道感染，而後因敗血症而心肺衰竭，於九十年三月十七日死亡」等語。另証人即
    林新醫院丙○○○○到庭証稱：陳阿倫直接死因是敗血症導致急性腎衰竭，敗血
    症的原因是胃穿孔導致腹膜炎。又胃穿孔可能是病人經過車禍骨折導致壓力性明
    潰瘍，陳阿倫車禍骨折有可能是造成日後數種併發症之主因等語。再本件經送法
    務部法醫研究所鑑定結果，略以陳阿倫年齡高，患有慢性明潰瘍約三公分合併穿
    孔約一、五公分，極可能是車禍住院導致精神壓力大，使胃潰瘍合併穿孔，再引
    發腹膜炎、敗血症、腎衰竭。最後因敗血性休克致死。車禍非直接致死原因，但
    車禍扮有間接關係等語。此有法務部法醫研究所九十一年四月八日函，在卷足憑
    。本院綜合上述鑑定意見，依客觀性之審查，足認陳阿倫之死亡與上該車禍事件
    有相當因果關係。被告辯稱其無過失致死之犯行云云，無非是卸責之詞，不足採
    信。按行經無號誌之交岔路口，應減速慢行作隨時停車之準備駕，又駕車應注意
    車前狀況並隨時採取必要之安全措施，道路交通安全規則第九十三條第一項第三
    款、第九十四條第三項定有明文。本件被告駕車自應注意上述道路交通安全規定
    ，且依其狀況，又非不能注意，竟疏不注意，以致肇事，致被害人死亡，被告顯
    有過失。被告過失行為與被害人之死亡間，具有相當因果關係，其犯行堪以認定
    。
二、核被告所為，係犯刑法第二百七十六條第一項之過失致人於死罪。爰審酌被告過
    失程度之輕重、本件車禍被害人與有過失、被告肇事後態度及肇事後被告迄未與
    被害人家屬達成民事和解等一切情狀，量處如主文所示之刑，以資懲儆。
據上論斷，應依刑事訴訟法第二百九十九條第一項前段、刑法第二百七十六條第一項
、罰金罰鍰提高標準條例第一條前段，判決如主文。
中      華      民      國    九十一    年      五      月     十四     日
                                      臺灣臺中地方法院交通法庭
                                          法  官    許  金  樹
右正本證明與原本無異。
如不服本判決應於送達後十日內向本院提出上訴狀，上訴於台灣高等法院台中分院（
須附繕本）。
                                          書記官
中      華      民      國    九十一    年      五      月     十四     日
附錄論罪科刑實體法條文：
刑法第二百七十六條第一項：
因過失致人於死者，處二年以下有期徒刑、拘役或二千元以下罰金。
(罰金部份業經提高十倍為二萬元)
